【裁判字號】    98,裁,2476
【裁判日期】    981022
【裁判案由】    獎助學金
【裁判全文】
最  高  行  政  法  院  裁  定
                                      98年度裁字第2476號
上  訴  人  甲○○
                          送達代收人  乙○○
被 上訴 人  行政院國軍退除役官兵輔導委員會
代  表  人  丙○○
上列當事人間獎助學金事件，上訴人對於中華民國97年7月15日
臺北高等行政法院96年度簡字第658號判決，提起上訴，本院裁
定如下：
    主  文
上訴駁回。
上訴審訴訟費用由上訴人負擔。
    理  由
一、按對於適用簡易程序之裁判提起上訴或抗告須經本院之許可
    ，其許可以訴訟事件所涉及之法律見解具有原則性者為限，
    行政訴訟法第235條定有明文。是當事人對於高等行政法院
    之簡易判決提起上訴時，其上訴狀或理由書對於該事件所涉
    及之法律見解具有原則性自應為相當之敘明，若未為敘明，
    或所敘明者與原則性無關，則本院自應不許可其上訴。
二、上訴人以其就讀私立天主教輔仁大學（下稱輔仁大學）法律
    系，分別於民國（下同）95年10月間及96年3月21日向被上
    訴人申請核發95學年度第一、第二學期就學補助，經被上訴
    人以95年11月7日輔參字第0950003161號、96年3月28日輔參
    字第0960000754號書函（下稱原處分一、二）復以依國軍退
    除役官兵就學補助及獎勵辦法（下稱就學補助辦法）第7條
    規定：「就學補助及獎勵，應按專科、大學、碩士班、博士
    班等4層級循序發給。申請人曾領取較高層級補助及獎勵者
    ，不得再申領較低層級或同層級校院之補助及獎勵。」上訴
    人91年9月至93年6月於國立中興大學進修碩士期間，被上訴
    人已依規定發給獎、助學金及論文補助費在案，上訴人所請
    與規定不符，不合發給。上訴人不服，循序提起行政訴訟，
    經臺北高等行政法院98年度簡字第658號判決駁回，
三、上訴意旨略以：國軍退除役官兵申請就學獎助核發要點並無
    國軍退除役官兵就學補助及獎勵辦法第7條規定，應按專科
    、大學、碩士及博士等四層級循序發給之限制。且上訴人申
    請學雜費補助加上成績優良獎勵金，共計新臺幣245,000元
    ，原審適用簡易程序顯然違法等語，為其論據。惟本院經核
    其所陳上述理由，無非對原審適用法律之一般爭執，並無所
    涉及之法律見解具有原則性之情事，且2學期之就學補助並
    未逾20萬元。上訴人提起上訴，依首開規定及說明，不應許
    可，其上訴難謂合法，應予駁回。
四、依行政訴訟法第249條第1項前段、第104條、民事訴訟法第
    95條、第78條，裁定如主文。
中    華    民    國    98    年    10    月    22    日
                    最高行政法院第三庭
                        審判長法官  高  啟  燦
                              法官  林  文  舟
                              法官  楊  惠  欽
                              法官  黃  合  文
                              法官  王  碧  芳
以  上  正  本  證  明  與  原  本  無  異
中    華    民    國    98    年    10    月    26    日
                              書記官  邱  彰  德


司法院資訊處製作；財團法人民間司法改革基金會備份。
